【裁判字號】    97,抗,1794
【裁判日期】    980205
【裁判案由】    停止執行
【裁判全文】
臺灣高等法院民事裁定                  97年度抗字第1794號
抗  告  人  甲○○
                      27樓
                      (送達代收人  林宇文律師)
相  對  人  乙○○
上列當事人間停止強制執行事件，抗告人對於中華民國97年9月
23日臺灣板橋地方法院97年度聲字第2395號裁定聲明不服，提起
抗告，本院裁定如下:
    主  文                                                                                                                                               N
原裁定廢棄。
抗告人供擔保新臺幣貳佰拾伍萬仟貳佰拾伍元後，臺灣板
橋地方法院97年度執字第9720號拍賣抵押物強制執行程序，於該
院97年度重訴字第399號事件判決確定前，應暫予停止。
抗告程序費用由相對人負擔。
    理  由
一、按強制執行程序開始後，除法律另有規定外，固不停止執行
    ，惟於提起異議之訴時，法院因必要情形或依聲請定相當並
    確實之擔保，得為停止執行之裁定，此觀強制執行法第18條
    第1項、第2項之規定自明。又法院依強制執行法第18條第2
    項定擔保金額而准許停止強制執行之裁定者，該項擔保係備
    供債權人因停止執行所受損害之賠償，其數額應依標的物停
    止執行後，債權人未能即時受償或利用該標的物所受之損害
    額，或其因另供擔保強制執行所受之損害額定之，非以標的
    物之價值或其債權額為依據。
二、本件抗告人於原法院聲請意旨略以：相對人持原法院95年度
    拍字第3781號拍賣抵押物裁定為執行名義，聲請原法院97年
    度執字第9720號拍賣抵押物事件拍賣抗告人如附表所示不動
    產 (以下簡稱系爭執行事件)。惟兩造間並無任何抵押債務
    存在，已經抗告人向原法院提起債務人異議之訴，乃依前揭
    規定聲請停止系爭執行事件之強制執行程序等語。
三、查，相對人執95年度拍字第3781號拍賣抵押物裁定為執行名
    義，於97年1月24日聲請原法院系爭執行事件拍賣抗告人如
    附表之不動產，嗣抗告人於97年9月9日向原法院提起97年度
    重訴字第399號債務人異議之訴，經本院調閱各該卷證查明
    屬實。揆諸前開說明，抗告人聲請於該債務人異議之訴判決
    確定前，相對人與抗告人間系爭執行事件之執行程序暫予停
    止，應予准許。至其應供擔保之金額，依相對人於系爭執行
    事件請求執行之金額新台幣 (下同)10,000,000 元，及自93
    年10月13日起至清償日（依原審97年9月23日裁定日計算）
    按年息百分2計算之利息為789,444元（10,000,000X3.947年
    X0.02=789,444)，暨執行費80,000元，共計10,869,444元，
    有本院調閱系爭執行卷可稽。而抗告人提起前揭債務人異議
    之訴起迄確定時止，依各級法院辦案期限實施要點第2點、
    第7點、第8點規定民事審判辦案期限第一審為1年4月、第二
    審為2年、第三審為1年，共須時4年4月，並依民法第203條
    第1項前段規定：「遲延之債務，以支付金錢為標的者，債
    權人得請求依法定利率計算之遲延利息。」則抗告人因停止
    執行系爭執行程序可能所受之遲延損害為2,353,235元 (10,
    869,444X5% X4.33=2,353,235，元以下四捨五入)，並據以
    酌定抗告人應供擔保之金額。原法院以抗告人提起債務人異
    議之訴判決確定需時約5年4月，並認為相對人因停止執行所
    可能受之損害為聲請執行債權額10,868,780元，而據以定抗
    告人應供擔保金額，尚有未洽，且此項擔保金之核定為准予
    停止執行之前題，二者不可分割，是其裁定即屬全部無以維
    持。爰由本院廢棄改判如主文第一、二項所示。
四、據上論結：本件抗告為有理由，爰裁定如主文。
中    華    民    國    98    年    2     月    5     日
                    民事第十一庭
                        審判長法 官 鄭雅萍
                              法 官 詹文馨
                              法 官 蘇芹英
正本係照原本作成。
本裁定除以適用法規顯有錯誤為理由，不得再抗告。如提起再抗
告，應於收受後10日內委任律師為訴訟代理人向本院提出再抗告
狀。並繳納再抗告費新台幣1000元。
中    華    民    國    98    年    2     月    5     日
                              書記官 林初枝


司法院資訊處製作；財團法人民間司法改革基金會備份。
